臺灣雲林地方法院刑事判決　　　　　　　100年度訴字第539號
公　訴　人　臺灣雲林地方法院檢察署檢察官
被　　　告　吳守宗
選任辯護人　本院公設辯護人許俊雄
上列被告因違反毒品危害防制條例案件，經檢察官提起公訴（10
0 年度偵字第2338號）及移送併辦（100 年度偵字第3341號），
本院判決如下：
    主  文
吳守宗犯如附表一編號１至３所示之販賣第一級毒品罪，及犯如
附表一編號４至５所示之販賣第二級毒品罪，各處如附表一編號
１至５所示之刑。應執行有期徒刑拾陸年。販賣第一級及第二級
毒品所得共新臺幣玖仟元沒收，如全部或一部不能沒收時，以其
財產抵償。扣案之第一級毒品海洛因拾貳包（淨重共計零點玖陸
公克，驗餘淨重共計零點玖伍公克）、第二級毒品甲基安非他命
伍包（淨重共計零點捌伍伍公克，驗餘淨重共計零點柒伍柒壹
公克）均沒收銷燬之。
    事  實
一、吳守宗因身染施用毒品之惡習，導致缺錢花用，竟分別基於
    販賣第一級毒品海洛因及第二級毒品甲基安非他命（起訴書
    於販賣第二級毒品甲基安非他命部分均誤載為安非他命，以
    下茲不贅述）以營利之犯意，以MASHIMARO 廠牌手機搭配門
    號0000000000號行動電話作為對外聯絡工具，於接獲來電表
    示欲購買毒品時，先後為下列販賣毒品之行為：
  (一)販賣第一級毒品海洛因與第二級毒品甲基安非他命予陳宏賓
    部分：
  陳宏賓於民國100 年2 月27日22時57分、59分、23時1 分、
    19分，以門號0000000000行動電話撥打吳守宗所持用上開電
    話，並以「同款」為暗語，向吳守宗表示欲購買第一級毒品
    海洛因新台幣（下同）1 千元，雙方並相約在嘉義縣六腳鄉
    意文大飯店停車場旁堤防道路交易，惟吳守宗依約前往時，
    因陳宏賓身上現金僅5 百元而未成交；陳宏賓返家後即於同
    日23時44分，以前揭電話傳送簡訊至吳守宗上開門號表示其
    有足夠現金購買海洛因，雙方即於翌日10時43分再度通聯，
    並約定在相同地點交易（通聯內容均詳如附表二編號１所示
    ），吳守宗隨即趕赴該地點，以一手交錢一手交貨之方式，
    將海洛因1 包販賣予陳宏賓，並得款1 千元。
  吳守宗於100 年2 月28日23時31分、36分，以前揭門號行動
    電話撥打陳宏賓所持用上開電話，並以「這裡有41啊讚仔，
    足的」向陳宏賓表示有高純度之甲基安非他命4 分之1 錢可
    出售，雙方並相約在嘉義縣六腳鄉意文大飯店停車場旁堤防
    道路交貨，吳守宗隨後在該地點將些許甲基安非他命交付予
    陳宏賓試用，陳宏賓持該甲基安非他命返家試用後，吳守宗
    旋即於同日23時48分與陳宏賓通聯，並以「不能用沒拿不要
    緊」向陳宏賓暗示如甲基安非他命品質不佳可不買，陳宏賓
    隨即表示除甲基安非他命外，另欲購買海洛因（通話內容均
    詳如附表二編號２所示），吳守宗隨即前往上開地點，將價
    格分別為1 千元及4 千元之海洛因及甲基安非他命各1 包販
    賣予陳宏賓，並自陳宏賓處得款5 千元。
  陳宏賓於100 年3 月2 日19時30分、32分，以前揭門號行動
    電話撥打吳守宗所持用上開電話，詢問吳守宗是否有海洛因
    可出售，經吳守宗應允後，雙方即相約在雲林縣北港鎮朝天
    宮香客大樓旁之涼亭會面，稍後又改至北港鎮福泰飯店前交
    易（通聯內容均詳如附表二編號３所示），吳守宗隨即趕赴
    該地點，以一手交錢一手交貨之方式，將價值各1 千元之海
    洛因2 包販賣予陳宏賓，並得款2 千元。
  (二)販賣第二級毒品甲基安非他命予鐘子吟部分：
  吳守宗於100 年2 月25日11時37分、12時16分、42分、49分
    ，以前揭門號行動電話與鐘子吟所持用門號0000000000行動
    電話通聯，由鐘子吟向吳守宗表示欲購買甲基安非他命（通
    話內容如附表二編號４所示），雙方並約定在嘉義縣六腳鄉
    意文大飯店停車場旁堤防道路交易，吳守宗隨即前往約定地
    點，並交付甲基安非他命1 包予鐘子吟，鐘子吟給付5 百元
    予吳守宗，而完成毒品買賣交易。
  鐘子吟於100 年3 月3 日15時9 分，以前揭門號行動電話撥
    打吳守宗所持用上開門號，由鐘子吟以「5 」向吳守宗暗示
    欲購買甲基安非他命5 百元（通話內容如附表二編號５所示
    ），雙方並約定在嘉義縣六腳鄉意文大飯店停車場旁堤防道
    路交易，吳守宗隨即前往約定地點，以一手交錢一手交貨之
    方式，將甲基安非他命1 包販賣予鐘子吟，並得款5 百元。
二、案經臺灣雲林地方法院檢察署檢察官就吳守宗所持用門號00
    00000000號行動電話向本院聲請核發通訊監察書，並指揮員
    警對上開門號實施通訊監察，而為警於100 年4 月25日持檢
    察官所核發之拘票於嘉義縣六腳鄉意文大飯店303 號房間拘
    提吳守宗到案，並經吳守宗之同意，於上開房間內執行搜索
    ，扣得第一級毒品海洛因12包（淨重共計0.96公克，驗餘淨
    重共計0.95公克）、第二級毒品甲基安非他命5 包（淨重共
    計0.8355公克，驗餘淨重共計0.7571公克）、MASHIMARO 廠
    牌行動電話（內含門號0000000000號SIM 卡）、LG廠牌行動
    電話（內含門號0000000000號SIM 卡）各1 支。
    理  由
一、證據能力之認定：
  (一)按被告以外之人於偵查中向檢察官所為陳述，除顯有不可信
    之情況者外，得為證據，刑事訴訟法第159 條之1 第2 項定
    有明文。檢察官在偵查中對被告以外之人所為之偵查筆錄，
    性質上屬傳聞證據，惟刑事訴訟法規定檢察官代表國家偵查
    犯罪、實施公訴，依法其有訊問被告、證人及鑑定人之權，
    證人、鑑定人並須具結，而實務運作時，檢察官偵查中向被
    告以外之人所取得之陳述，原則上均能遵守法律規定，不致
    違法取供，其可信度極高，職是，被告以外之人前於偵查中
    已具結而為證述，除反對該項供述得具有證據能力之一方，
    已釋明「顯有不可信之情況」之理由外，不宜遽指該證人於
    偵查中之陳述不具證據能力。經查，陳宏賓、鐘子吟在檢察
    官面前之證述筆錄，係檢察官令其等以證人身分具結後所為
    之證述，有各該證人結文附卷可稽（見偵2338號卷第45頁、
    第60頁）。被告及辯護人均未提及檢察官在訊問時有不法取
    供之情形，亦未釋明上開證人之證述有何顯不可信之情況，
    依上開規定，該等證人在檢察官面前之證述筆錄，自得作為
    本案證據使用。
  (二)次按，被告以外之人於審判外之陳述，雖不符刑事訴訟法第
    159 條之1 至之4 等4 條規定，而經當事人於審判程序同意
    作為證據，法院審酌該陳述作成時之情況，認為適當者，亦
    得作為證據，同法第159 條之5 第1 項定有明文。經查，除
    上開證人在檢察官面前之證述筆錄外，本判決後開引用各該
    被告以外之人於審判外之陳述，被告及辯護人在本院均明示
    同意其證據有證據能力（見本院卷第80頁反面至第83頁）。
    本院審酌該等證據製作時之情況，並無違法不當之情事，認
    為以之作為證據應屬適當，依前開規定，應認該等證據例外
    具有證據能力。
二、有罪證明力之認定：
  (一)上開犯罪事實，業據被告於本院審理時坦白承認（見本院卷
    第82頁反面），核與證人陳宏賓、鐘子吟於警詢及偵查中所
    為之指證情節相符（見偵2338卷第29-37 頁、第42-44 頁、
    第46-53 頁、第57-59 頁），另有指認犯罪嫌疑人紀錄表2
    紙、通訊監察書與通訊監察錄音及譯文在卷可稽（見偵2338
    卷第38-39 頁、第54-55 頁）。再參諸被告與陳宏賓、鐘子
    吟之通話內容，不時使用暗語「同款」、「多處理一點」、
    「41啊讚仔，足的」、「不能用沒拿不要緊」、「2 包1 」
    、「半沒關係」、「我要5 」，且通話內容簡短，多半係在
    談妥價格或交易地點後，即結束通話，確屬實務上常見之毒
    品交易對話，益徵上開人等通話之目的確係要交易毒品無疑
    。另自被告位於嘉義縣六腳鄉意文大飯店303 號房間內所扣
    得之白色粉末12包及白色顆粒5 包，經送鑑之結果，也證實
    分別為第一級毒品海洛因12包（淨重共計0.96公克，驗餘淨
    重共計0.95公克）、第二級毒品甲基安非他命5 包（淨重共
    計0.8355公克，驗餘淨重共計0.7571公克），此有法務部調
    查局濫用藥物實驗室100 年7 月20日調科壹字第1002301608
    0 號鑑定書、憲兵司令部刑事鑑識中心100 年7 月19日憲直
    刑鑑字第1000001377號函附鑑定書附卷供參（見本院卷第62
    -63 頁、第67頁），足見被告確有對外購買海洛因、甲基安
    非他命進而分裝販賣之能力。復以，證人陳宏賓、鐘子吟分
    別有施用海洛因及甲基安非他命之習慣，此有證人陳宏賓之
    台灣高等法院被告前案紀錄表、鐘子吟之真實姓名對照表、
    詮昕科技股份有限公司濫用藥物尿液檢驗報告附卷可稽（見
    本院卷第33-36 頁、第65-66 頁），可見上開證人有施用毒
    品慣行，並有向被告購毒施用之需求。此外，另有供被告聯
    絡販毒使用之MASHIMARO 廠牌行動電話及門號0000000000號
    SIM 卡扣案可證。綜此，堪信證人陳宏賓、鐘子吟證述其等
    各向被告購買海洛因、甲基安非他命等情為真。
  (二)按毒品危害防制條例所處罰之「販賣」毒品罪，所著重者為
    在主觀上有藉以牟利之惡性，及對毒品之擴散具有較有償或
    無償轉讓行為更嚴重之危害性，被告「營利」之意圖係從客
    觀之社會環境、情況及人證、物證等資料，依據證據法則綜
    合研判認定。經查，被告曾因施用毒品受觀察勒戒之處分，
    有臺灣法院被告前案紀錄表在卷可憑（見本院卷第2 頁反面
    ），被告自承因收入不足以購毒施用，為獲取無償施用毒品
    之機會，乃步上販賣毒品一途，由此可見，被告因施用毒品
    成癮，所賺取之金錢不足供購買毒品施用，因此利用販入毒
    品後再賣出之機會以賺取利差並藉此得以免費施用毒品，被
    告自白犯罪之動機、牟利之意圖各情均有實據，亦核與前述
    證據資料吻合，被告之自白當屬真實可信，主觀上顯有販賣
    毒品以營利之意圖甚明。
  (三)綜上所述，本案事證明確，被告販賣第一級毒品罪及販賣第
    二級毒品罪，均堪認定，皆應依法論科。
三、論罪科刑之理由：
  (一)按「安非他命」、「甲基安非他命」均係屬毒品危害防制條
    例第2 條第2 項第2 款所列之第二級毒品，二者雖多為硫酸
    鹽或鹽酸鹽，可溶於水，為白色、略帶苦味之結晶，但使用
    劑量及致死劑量，仍屬有別，且目前國內發現者都為甲基安
    非他命的鹽酸鹽，國內緝獲之安非他命藥物，多為甲基安非
    他命，有行政院衛生署管制藥品管理局93年02月09日管宣字
    第0930001092號函、93年12月22日管宣字第0930012251號函
    闡述甚詳，可見安非他命與甲基安非他命，係毒性有差別之
    第二級毒品（最高法院97年度臺上字第4536號判決同此見解
    ）；又安非他命在國內取得不易，施用情形較少，實務上尿
    液檢驗結果係甲基安非他命陽性反應者佔大部分等情，業經
    法務部調查局93年05月04日調科壹字第09362413980 號函述
    明綦詳，且一般施用毒品者並不知「安非他命」、「甲基安
    非他命」之區別，而被告也因施用海洛因、甲基安非他命案
    件經判決在案，故應認為其慣稱之「安非他命」，實際上係
    「甲基安非他命」。是起訴書雖認被告所販賣之第二級毒品
    為安非他命，然扣案之甲基安非他命為被告欲販賣之毒品乙
    節，業據被告自承在卷（見本院卷第84頁反面），足見被告
    所販賣之毒品為甲基安非他命而非安非他命。是核被告就上
    開犯罪事實一之(一)及，均係犯毒品危害防制條例第4 條
    第1 項之販賣第一級毒品罪，犯罪事實一之(一)，係犯毒品
    危害防制條例第4 條第1 項、第2 項之販賣第一、二級毒品
    罪，犯罪事實一之(二)及，均係犯毒品危害防制條例第4
    條第2 項之販賣第二級毒品罪。被告於100 年2 月28日雖曾
    先行無償交付些微數量之甲基安非他命予陳宏賓試用，然被
    告係為販賣甲基安非他命而為，且陳宏賓於試用後旋即向被
    告購買甲基安非他命，是被告先前無償交付甲基安非他命之
    行為應與事後販賣甲基安非他命為一行為，而不再論以轉讓
    禁藥罪。被告持有海洛因或甲基安非他命之低度行為，分別
    為各該販賣之高度行為所吸收，均不另論罪。被告就上開犯
    罪事實一之(一)，以一行為同時販賣海洛因及甲基安非他命
    ，係以一行為觸犯數罪名，應依刑法第55條之規定，從一重
    之販賣第一級毒品處斷。被告所犯上開5 罪，犯意各別，行
    為不同，應分論併罰。
  (二)按毒品危害防制條例第4 條第1 項販賣第一級毒品罪，法定
    刑為「死刑」或「無期徒刑」，同條第2 項販賣第二級毒品
    罪，法定刑為「無期徒刑」或「7 年以上有期徒刑」，則不
    分犯罪情節輕重，概處以上開刑責，難免輕重失衡，倘有情
    輕法重情形，於裁判時自得適用刑法第59條酌量減輕其刑，
    以避免過嚴之刑罰，此參之司法院大法官釋字第263 號解釋
    文自明。亦即，法院為避免刑罰過於嚴苛，於情輕法重之情
    況下，應合目的性裁量而有適用刑法第59條酌量減輕被告刑
    度之義務。又適用刑法第59條酌量減輕其刑時，並不排除同
    法第57條所列舉10款事由之審酌（最高法院70年度第6 次刑
    事庭會議決議參照）。本院審酌：
  被告本身亦染有施用毒品惡習，於94年間已有施用毒品之紀
    錄，此觀其前案紀錄表自明（見本院卷第4 頁及其反面）。
    相信被告亦為毒癮所苦，為賺取施用毒品之花費，鋌而走險
    步上販賣毒品一途。其販賣毒品之動機當為獲利以供己繼續
    施用毒品，尚非單純出於意圖營利。
  被告販賣毒品數量尚屬輕微，所得亦不多，對象僅2 人，次
    數均只3 次，其惡性與大量或長期販毒者迥然有異，犯罪情
    節亦較輕微，此較諸大量販賣毒品與不特定多數人施用，藉
    以牟取暴利之情並不相同，危害社會之程度亦有差別，犯罪
    所生之危害亦非甚重。
  被告僅國中肄業，智識淺薄，一時失慮致罹重典。以上各情
    ，足認被告犯罪情狀是有值得憫恕之處，若概科以法定最輕
    刑度（販賣第一級毒品為「無期徒刑」，販賣第二級毒品為
    「7年以上有期徒刑」），猶嫌過重，有傷一般國民對法律
    之情感，爰依刑法第59條之規定酌減之。
  (三)審酌前述理由（包含酌減情狀），及被告僅分別於71年及80
    年間因竊盜案件經法院判處有期徒刑5 月及拘役25日確定，
    有台灣高等法院被告前案紀錄表附卷可參（見本院卷第2-3
    頁），素行尚可，經觀察勒戒執行完畢後仍無法戒除毒癮，
    為賺取利差購買毒品施用乃鋌而走險，販賣毒品，並均慮及
    被告因一時沈淪，為毒癮所苦，未能正視施用或販賣毒品所
    帶來之危害以致觸犯上開之罪，過長之刑度對被告而言，反
    而有害其回歸社會，及販賣之次數、對象、所得之金額等一
    切情狀，分別量處如主文所示之刑。再者，被告現今年齡為
    47歲，若本院定以過重之應執行刑，其效用可能隨著長期刑
    之執行而大幅下跌，效用甚低，對被告教化效果亦不佳，尚
    且加重國家財政無益負擔，為此考量被告之人格特質及復歸
    社會之可能，爰定應執行之刑如主文所示，以期兼顧對於被
    告之警示及更生。
四、沒收部分：
  (一)按毒品危害防制條例第19條第1 項規定，犯第4 條之罪者，
    其供犯罪所用或因犯罪所得之財物，均沒收之，如全部或一
    部不能沒收時，追徵其價額或以其財產抵償之。但該條項並
    無如同條例第18條第1 項所定「不問屬於犯人與否，沒收之
    」之明文，自屬相對沒收主義之立法。是其應沒收之物，應
    以屬被告所有者為限（最高法院95年度台上字第305 號判決
    意旨參照）。經查：
  本件被告販賣毒品之實際所得共計9 千元，雖均未扣案，依
    毒品危害防制條例第19條第1 項規定，仍應於各該主文項下
    宣告沒收，如全部或一部不能沒收時，以其財產抵償之。
  於被告所居住之嘉義縣六腳鄉意文大飯店303 號房間內，所
    扣得之第一級毒品海洛因12包（淨重共計0.96公克，驗餘淨
    重共計0.95公克）、第二級毒品甲基安非他命5 包（淨重共
    計0.8355公克，驗餘淨重共計0.7571公克），均應依毒品危
    害防制條例第18條第1 項前段之規定，分別於被告所犯最後
    一次販賣海洛因、甲基安非他命之主文項下宣告沒收銷燬。
    包裝前揭海洛因、甲基安非他命之之外包裝袋各12只及5 只
    ，已無法與毒品完全分離，應整體視為海洛因及甲基安非他
    命，併依上述規定沒收銷燬之。
  扣案之MASHIMARO 廠牌行動電話（內含門號0000000000號之
    SIM 卡）雖係供被告販賣毒品之工具，惟被告供稱非其所有
    （見本院卷第85頁），且門號之申設人亦非被告，此有使用
    者基本資料附卷可稽（見本院卷第52頁），另扣案之LG廠牌
    行動電話（內含門號0000000000號SIM 卡）被告否認為其販
    賣毒品之工具，亦無任何證據證明供被告販賣毒品之用，均
    無從予以宣告沒收。
五、應適用之法律：
    依刑事訴訟法第299 條第1 項前段，毒品危害防制條例第4
    條第1 項、第2 項、第18條第1 項前段、第19條第1 項，刑
    法第11條、第55條、第59條、第51條第5 款，判決如主文。
本案經檢察官黃立夫到庭執行職務。
中    華    民    國  100     年    8     月    30    日
                  刑事第四庭  審判長法  官  吳福森
                                    法  官  楊皓潔
                                    法  官  吳錦佳
以上正本證明與原本無異。
如不服本判決應於收受判決後10日內向本院提出上訴書狀，並應
敘述具體理由；其未敘述上訴理由者，應於上訴期間屆滿後20日
內向本院補提理由書（均須按他造當事人之人數附繕本）。「切
勿逕送上級法院」。
                                    書記官  謝璧卉
中    華    民    國  100     年    8     月    30    日
附錄本案論罪科刑條文：
毒品危害防制條例第4條第1、2項
製造、運輸、販賣第一級毒品者，處死刑或無期徒刑；處無期徒
刑者，得併科新臺幣2 千萬元以下罰金。
製造、運輸、販賣第二級毒品者，處無期徒刑或7 年以上有期徒
刑，得併科新臺幣1 千萬元以下罰金。
附表一：
┌──┬─────┬─────┬─────────────────┐
│編號│ 犯罪事實 │ 所犯罪名 │          宣告刑之內容            │
├──┼─────┼─────┼─────────────────┤
│ １ │事實欄一之│販賣第一級│處有期徒刑拾伍年。販賣毒品所得新臺│
│    │(一)所載販│毒品罪    │幣壹仟元沒收之，如全部或一部不能沒│
│    │賣海洛因予│          │收時，以其財產抵償之。            │
│    │陳宏賓之犯│          │                                  │
│    │行        │          │                                  │
├──┼─────┼─────┼─────────────────┤
│ ２ │事實欄一之│販賣第一級│處有期徒刑拾伍年肆月。販賣毒品所得│
│    │(一)所載販│毒品罪    │新臺幣伍仟元沒收之，如全部或一部不│
│    │賣海洛因及│          │能沒收時，以其財產抵償之。        │
│    │甲基安非他│          │                                  │
│    │命予陳宏賓│          │                                  │
│    │之犯行    │          │                                  │
├──┼─────┼─────┼─────────────────┤
│ ３ │事實欄一之│販賣第一級│處有期徒刑拾伍年貳月。販賣毒品所得│
│    │(一)所載販│毒品罪    │新臺幣貳仟元沒收之，如全部或一部不│
│    │賣海洛因予│          │能沒收時，以其財產抵償之。扣案之第│
│    │陳宏賓之犯│          │一級毒品海洛因拾貳包（淨重合計零點│
│    │行        │          │玖陸公克，驗餘淨重共計零點玖伍公克│
│    │          │          │）沒收銷燬之。                    │
│    │          │          │                                  │
├──┼─────┼─────┼─────────────────┤
│ ４ │事實欄一之│販賣第二級│處有期徒刑參年陸月。販賣毒品所得新│
│    │(二)所載販│毒品罪    │臺幣伍佰元沒收之，如全部或一部不能│
│    │賣甲基安非│          │沒收時，以其財產抵償之。          │
│    │他命予鍾子│          │                                  │
│    │吟之犯行  │          │                                  │
├──┼─────┼─────┼─────────────────┤
│ ５ │事實欄一之│販賣第二級│處有期徒刑參年陸月。販賣毒品所得新│
│    │(二)所載販│毒品罪    │臺幣伍佰元沒收之，如全部或一部不能│
│    │賣甲基安非│          │沒收時，以其財產抵償之。扣案之第二│
│    │他命予鐘子│          │級毒品甲基安非他命伍包（淨重共計零│
│    │吟之犯行  │          │點捌伍伍公克，驗餘淨重共計零點柒│
│    │          │          │伍柒壹公克）沒收銷燬之。          │
└──┴─────┴─────┴─────────────────┘
附表二：
┌──┬─────┬───────────────┬──────────┐
│編號│   時間   │       通訊監察譯文內容       │        備註        │
├──┼─────┼───────────────┼──────────┤
│ １ │100 年02月│A：0000-000000（吳守宗）      │佐證犯罪事實一(一)│
│    │27日22時57│B：0000-000000（陳宏賓）      │通訊監察譯文出處：│
│    │分01秒    ├───────────────┤  100 年度偵字第2338│
│    │          │B：喂，同款。                 │  號卷第7 頁。      │
│    │          │A：嗯。                       │                    │
│    │          │B：到打給你，啊我同款。       │                    │
│    │          │A：好。                       │                    │
│    ├─────┼───────────────┤                    │
│    │100 年02月│A：你多久到布岸這裡？         │                    │
│    │27日22時59│B：昨天同款那裡。             │                    │
│    │分23秒：  │A：我問你多久到那裡，我有事情 │                    │
│    │          │   。                         │                    │
│    │          │B：10幾分。                   │                    │
│    │          │A：好。                       │                    │
│    ├─────┼───────────────┤                    │
│    │100 年02月│A：你多處理一點。我多給你。   │                    │
│    │27日23時01│B：先這樣。                   │                    │
│    │分46秒    │A：好。                       │                    │
│    │          │B：我就要明天。               │                    │
│    │          │A：好啦。                     │                    │
│    ├─────┼───────────────┤                    │
│    │100 年02月│A：喂。                       │                    │
│    │27日23時19│B：我到了，在這條路上。       │                    │
│    │分22秒：  │A：好。                       │                    │
│    ├─────┼───────────────┤                    │
│    │100 年2 月│B 傳給A 的簡訊，內容為：我身上│                    │
│    │27日23時44│夠啦，只是問看看而已你卻走掉回│                    │
│    │分34秒    │電。                          │                    │
│    ├─────┼───────────────┤                    │
│    │100 年02月│B：我打簡訊給你，你甘沒有看到 │                    │
│    │28日10時43│A：昨暝好幾天沒睡了。         │                    │
│    │分12秒    │B：我昨天跟你講而已，我現在過 │                    │
│    │          │   了。                       │                    │
│    │          │A：好。                       │                    │
├──┼─────┼───────────────┼──────────┤
│ ２ │100 年02月│A：0000-000000（吳守宗）      │佐證犯罪事實一(一)│
│    │28日23時31│B：0000-000000（陳宏賓）      │通訊監察譯文出處：│
│    │分35秒    ├───────────────┤  100 年度偵字第2338│
│    │          │A：講話有方便嗎？             │  號卷第8 頁。      │
│    │          │B：嗯。                       │                    │
│    │          │A：這裡有41啊讚仔，足的。     │                    │
│    │          │B：我馬上過去找你。           │                    │
│    │          │A：好。                       │                    │
│    │          │B：我馬上到，我在這而已。     │                    │
│    │          │A：溜下去，打給我。           │                    │
│    ├─────┼───────────────┤                    │
│    │100 年02月│B：喂。                       │                    │
│    │28日23時36│A：我稍後到。                 │                    │
│    │分42秒    │B：好。                       │                    │
│    ├─────┼───────────────┤                    │
│    │100 年02月│A：不能用沒拿不要緊。         │                    │
│    │28日23時48│B：喔，兄仔，我剛才跟你講那個 │                    │
│    │分56秒    │   。                         │                    │
│    │          │A：女的。                     │                    │
│    │          │B：嗯。                       │                    │
│    │          │A：我隨過。                   │                    │
├──┼─────┼───────────────┼──────────┤
│ ３ │100 年03月│A：0000-000000（吳守宗）      │佐證犯罪事實一(一)│
│    │02日19時30│B：0000-000000（陳宏賓）      │通訊監察譯文出處：│
│    │分26秒    ├───────────────┤  100 年度偵字第2338│
│    │          │B：喂。                       │  號卷第9 頁。      │
│    │          │A：喂，怎樣。                 │                    │
│    │          │B：阿昨天那個啊。             │                    │
│    │          │A：哈。                       │                    │
│    │          │B：昨晚你不是打給我、那個啊。 │                    │
│    │          │A：喔、那現在不到1個了啦。    │                    │
│    │          │B：阿有嗎。                   │                    │
│    │          │A：散的而已啦。               │                    │
│    │          │B：是喔，還是你有辦法來嗎。   │                    │
│    │          │A：你在哪裡。                 │                    │
│    │          │B：國中。                     │                    │
│    │          │A：騎到廟後那裡啦，你要幾個？ │                    │
│    │          │B：喂。                       │                    │
│    │          │A：怎樣…（斷訊）。           │                    │
│    ├─────┼───────────────┤                    │
│    │100 年03月│B：喂。                       │                    │
│    │02日19時32│A：怎樣。                     │                    │
│    │分20秒    │B：我等一下過去你那裡，打給你 │                    │
│    │          │   啦。                       │                    │
│    │          │A：我過去啦，我過去啦，怎樣你 │                    │
│    │          │   說啦，我過去廟後涼亭那裡啦 │                    │
│    │          │   ，怎樣。                   │                    │
│    │          │B：看昨天那怎樣啊。           │                    │
│    │          │A：你說怎樣啦。               │                    │
│    │          │B：就我那個啊，就一樣啊。     │                    │
│    │          │A：你就剩2包1的而已啦。       │                    │
│    │          │B：阿就1（1000元）啊。        │                    │
│    │          │A：好啦好啦，阿你那個…男生是 │                    │
│    │          │   剩沒多少呢。               │                    │
│    │          │B：你喔。                     │                    │
│    │          │A：對啊。                     │                    │
│    │          │B：不然來再說好啦。           │                    │
│    │          │A：好啦、好好好。             │                    │
├──┼─────┼───────────────┼──────────┤
│ ４ │100 年02月│A：0000-000000（吳守宗）      │佐證犯罪事實一(二)│
│    │25日11時37│B：0000-000000（鐘子吟）      │通訊監察譯文出處：│
│    │分19秒    ├───────────────┤  100 年度偵字第2338│
│    │          │B：喂。                       │  號卷第11至12頁。  │
│    │          │A：阿你昨天要處裡多少。       │                    │
│    │          │B：1啊（1000元）。            │                    │
│    │          │A：哈。                       │                    │
│    │          │B：1。                        │                    │
│    │          │A：這樣我等一下打給你啦。     │                    │
│    │          │B：等一下。                   │                    │
│    │          │A：對啦，我順便拿工具（吸食器 │                    │
│    │          │   ）給你啦。                 │                    │
│    │          │B：好、好。                   │                    │
│    │          │A：沒多久啦，差不多1、20分。  │                    │
│    │          │B：我先看我還有沒有。         │                    │
│    │          │A：先看怎樣。                 │                    │
│    │          │B：1啊，我看我還夠嗎。        │                    │
│    │          │A：好啊、好啊，看你情形多少。 │                    │
│    │          │B：好、好。                   │                    │
│    ├─────┼───────────────┤                    │
│    │100 年02月│B：喂。                       │                    │
│    │25日12時16│A：喂、嗯。                   │                    │
│    │分44秒    │B：嗯。                       │                    │
│    │          │A：我在意文旁邊這裡，溜下來這 │                    │
│    │          │   裡啦。                     │                    │
│    │          │B：你在那裡。                 │                    │
│    │          │A：嗯。                       │                    │
│    │          │B：阿我不夠啊。               │                    │
│    │          │A：半沒關係啦（拿一半的錢沒關 │                    │
│    │          │   係）。                     │                    │
│    │          │B：怎樣。                     │                    │
│    │          │A：沒關係啦。                 │                    │
│    │          │B：沒關係。                   │                    │
│    │          │A：對，我在意文溜下來這。     │                    │
│    │          │B：你要鼎喔（吸食器）。       │                    │
│    │          │A：你等下也是要帶出來鄉。     │                    │
│    │          │B：我要出去買啊，我鼎破了。   │                    │
│    │          │A：你鼎破了喔，這樣沒關係啦， │                    │
│    │          │   我帶啦、我帶啦，我帶鼎啦， │                    │
│    │          │   阿不夠沒關係啦。           │                    │
│    │          │B：好啦好啦。                 │                    │
│    ├─────┼───────────────┤                    │
│    │100 年02月│B：喂。                       │                    │
│    │25日12時42│A：喂，我在意文飯店旁邊溜下來 │                    │
│    │分30秒    │   那個堤防等你啦。           │                    │
│    │          │B：在那裡等我。               │                    │
│    │          │A：意文飯店旁邊那個堤防那裡沒 │                    │
│    │          │   有。                       │                    │
│    │          │B：阿問題是我不夠啊。         │                    │
│    │          │A：阿多少啊。                 │                    │
│    │          │B：我不夠500啊。              │                    │
│    │          │A：好啦好啦沒關係啦。         │                    │
│    │          │B：這樣好嗎。                 │                    │
│    │          │A：隨你啦、隨你啦。           │                    │
│    │          │B：我想說這樣還要欠你啊。     │                    │
│    │          │A：沒有啦，就沒關係你聽不懂， │                    │
│    │          │   你就不到500 ，你就用500的。│                    │
│    │          │B：問題我這裡200、剩200而已。 │                    │
│    │          │A：好啦、隨便啦、隨便啦，你看 │                    │
│    │          │   怎樣到那裡再打啦。         │                    │
│    │          │B：你在那裡了嗎？             │                    │
│    │          │A：對啦對啦，喔。             │                    │
│    │          │B：好啦，我馬上到。           │                    │
│    │          │A：嗯。                       │                    │
│    ├─────┼───────────────┤                    │
│    │100 年02月│A：喂，我馬上到。             │                    │
│    │25日12時49│B：喔，好。                   │                    │
│    │分28秒    │                              │                    │
├──┼─────┼───────────────┼──────────┤
│ ５ │100 年03月│A：0000-000000（吳守宗）      │佐證犯罪事實一(二)│
│    │03日15時09│B：0000-000000（鐘子吟）      │通訊監察譯文出處：│
│    │分04秒    ├───────────────┤  100 年度偵字第2338│
│    │          │A：喂。                       │  號卷第12至13頁。  │
│    │          │B：喂，你在哪。               │                    │
│    │          │A：蘇厝寮。                   │                    │
│    │          │B：是喔。                     │                    │
│    │          │A：對啊。                     │                    │
│    │          │B：你現在方便嗎。             │                    │
│    │          │A：嗯、你說。                 │                    │
│    │          │B：我說我要5（500元）啦。     │                    │
│    │          │A：怎樣。                     │                    │
│    │          │B：要5。                      │                    │
│    │          │A：好啦好啦，不然你到溜下來那 │                    │
│    │          │   裡啦。                     │                    │
│    │          │B：到溜下來那裡，我馬上到，我 │                    │
│    │          │   現在出來買東西。           │                    │
│    │          │A：阿就10分鐘以內啦。         │                    │
│    │          │B：好。                       │                    │
└──┴─────┴───────────────┴──────────┘